de: Grundzutat der Melasse: Apfel; Gerstenmalz; Johannisbrot; Kokosnuss; Dattel; Traube; Maulbeere; Palme (Kithul); Granatapfel; Zuckerrohr; Tamarinde; Sonstige
lt-LT: Melasos pagrindinis ingredientas: Obuoliai; Miežių salyklas; Saldžioji ceratonija; Kokosas; Datulės; Vynuogės; Šilkmedžio uogos; Palmė (Kithul); Granatas; Cukranendrės; Tamarindas; Kita
da: Hovedingrediens i melasse: Æble; Bygmalt; Johannesbrød; Kokos; Daddel; Vindrue; Morbær; Palme (Kithul); Granatæble; Sukkerrør; Tamarinde; Andet
pl: Składnik bazowy melasy: Jabłko; Słód jęczmienny; Karob; Kokos; Daktyl; Winogrono; Morwa; Palma (Kithul); Granat; Trzcina cukrowa; Tamaryndowiec; Inny
es: Ingrediente base de la melaza: Manzana; Malta de cebada; Algarroba; Coco; Dátil; Uva; Mora; Palma (kithul); Granada; Caña de azúcar; Tamarindo; Otro
it: Ingrediente base della melassa: Mela; Malto d’orzo; Carruba; Cocco; Dattero; Uva; Gelso; Palma (Kithul); Melograno; Canna da zucchero; Tamarindo; Altro
vi: Thành phần cơ bản của mật mía: Táo; Mạch nha lúa mạch; Carob; Dừa; Chà là; Nho; Dâu tằm; Cọ (Kithul); Lựu; Mía; Me; Khác
nl: Melasse basisingrediënt: Appel; Gerstemout; Carobe; Kokos; Dadel; Druif; Moerbei; Palm (kithul); Granaatappel; Suikerriet; Tamarinde; Overig
sk-SK: Základná zložka melasy: Jablko; Jačmenný slad; Karob; Kokos; Ďatle; Hrozno; Moruša; Palma (Kithul); Granátové jablko; Cukrová trstina; Tamarind; Iné
sl-SI: Osnovna sestavina melase: Jabolko; Ječmenov slad; Rogač; Kokos; Datlji; Grozdje; Murva; Palma (kithul); Granatno jabolko; Sladkorni trs; Tamarinda; Drugo
zh-CN: 糖蜜基础原料: 苹果; 大麦麦芽; 角豆; 椰子; 枣子; 葡萄; 桑葚; 棕榈（Kithul）; 石榴; 甘蔗; 罗望子; 其他
ko: 당밀 베이스 원료: 사과; 보리 맥아; 캐롭; 코코넛; 대추야자; 포도; 오디; 야자(키툴); 석류; 사탕수수; 타마린드; 기타
pt-BR: Melaço ingrediente de base: Maçã; Malte de cevada; Alfarroba; Coco; Tâmara; Uva; Amora; Palmeira (Kithul); Romã; Cana-de-açúcar; Tamarindo; Outro
nb: Melasse-basisingrediens: Eple; Byggmalt; Johannesbrød; Kokos; Daddel; Drue; Morbær; Palme (Kithul); Granateple; Sukkerrør; Tamarind; Annet
ru: Основной ингредиент патоки: Яблоко; Ячменный солод; Кэроб; Кокос; Финик; Виноград; Шелковица; Пальма (китул); Гранат; Сахарный тростник; Тамаринд; Другое
fi: Melassin pääraaka-aine: Omena; Ohramallas; Johanneksenleipäpuu; Kookos; Taateli; Viinirypäle; Mulperi; Palmu (Kithul); Granaattiomena; Sokeriruoko; Tamarindi; Muu
sv: Melassbasingrediens: Äpple; Kornmalt; Johannesbröd; Kokos; Dadel; Vindruva; Mullbär; Palm (kithul); Granatäpple; Sockerrör; Tamarind; Annan
el: Βασικό συστατικό μελάσας: Μήλο; Βύνη κριθαριού; Χαρούπι; Καρύδα; Χουρμάς; Σταφύλι; Μούρο; Φοίνικας (Kithul); Ρόδι; Ζαχαροκάλαμο; Ταμάρινθος; Άλλο
hu: Melasz alapösszetevője: Alma; Árpamaláta; Szentjánoskenyér; Kókusz; Datolya; Szőlő; Faeper; Pálma (Kithul); Gránátalma; Cukornád; Tamarindusz; Egyéb
pt-PT: Ingrediente base de melaço: Maçã; Malte de cevada; Alfarroba; Coco; Tâmara; Uva; Amora; Palma (Kithul); Romã; Cana-de-açúcar; Tamarindo; Outro
cs: Základní složka melasy: Jablko; Ječný slad; Karob; Kokos; Datle; Hrozny; Moruše; Palma (Kithul); Granátové jablko; Cukrová třtina; Tamarind; Jiné
ro-RO: Ingredientul de bază al melasei: Măr; Malț de orz; Roșcove; Nucă de cocos; Curmale; Struguri; Dud; Palmier (Kithul); Rodie; Trestie de zahăr; Tamarind; Altele
hr-HR: Sastojak za bazu melase: Jabuka; Ječmeni slad; Rogač; Kokos; Datulja; Grožđe; Dud; Palma (Kithul); Nar; Šećerna trska; Tamarind; Ostalo
zh-TW: 糖蜜基底原料: 蘋果; 大麥芽; 角豆; 椰子; 椰棗; 葡萄; 桑葚; 棕櫚 (Kithul); 石榴; 甘蔗; 羅望子; 其他
th: ส่วนผสมหลักกากน้ำตาล: แอปเปิล; ข้าวบาร์เลย์มอลต์; คารอบ; มะพร้าว; อินทผาลัม; องุ่น; มัลเบอร์รี; ปาล์ม (คิธูล); ทับทิม; อ้อย; มะขาม; อื่นๆ
tr: Pekmez ana ham maddesi: Elma; Arpa maltı; Keçiboynuzu; Hindistan cevizi; Hurma; Üzüm; Dut; Palmiye (Kitul); Nar; Şeker kamışı; Demirhindi; Diğer
en: Molasses base ingredient: Apple; Barley malt; Carob; Coconut; Date; Grape; Mulberry; Palm (Kithul); Pomegranate; Sugarcane; Tamarind; Other
bg-BG: Основна съставка на меласата: Ябълка; Ечемичен малц; Рожков; Кокос; Фурми; Грозде; Черница; Палма (китул); Нар; Захарна тръстика; Тамаринд; Друго
ja: 糖蜜の主原料: リンゴ; 大麦モルト; キャロブ; ココナッツ; デーツ; ブドウ; マルベリー; パーム (キトゥル); ザクロ; サトウキビ; タマリンド; その他
fr: Ingrédient de base de la mélasse: Pomme; Malt d’orge; Caroube; Noix de coco; Datte; Raisin; Mûre; Palmier (Kithul); Grenade; Canne à sucre; Tamarin; Autre